# 求助陈版：新三板公司期后对控股公司入资是否属于期后事项

提问人：Saikevin 时间：2020-12-16 11:49:00
新三板公司，与第三方企业在 2020 年 11 月新成立一家企业，根据董事会结构新三板公司对新设企业够成控制，已完成工商登记，尚未正式运营。按约定将于 2021 年1-2月实际投入资本。 21 年入资事项，新三板公司是否需要作为期后事项进行披露？

回答人：chenyiwei
根据重要性原则考虑：（ 1 ）该企业对本企业战略而言的重要性；（ 2 ）是否吸收少数股东的投入资源。如果据此认为属于重大的，可作为资产负债表日后非调整事项披露。